【裁判字號】    98,訴,272
【裁判日期】    981223
【裁判案由】    強盜等
【裁判全文】
臺灣雲林地方法院刑事判決               98年度訴字第272號
公  訴  人  臺灣雲林地方法院檢察署檢察官
被      告  甲○○
指定辯護人  本院公設辯護人許俊雄
上列被告因妨害自由等案件，經檢察官提起公訴（98年度偵字第
1267號），於本院審理中，因被告就被訴事實為有罪之陳述，經
告知簡式審判程序意旨，並聽取公訴人、被告及辯護人之意見後
，本院合議庭裁定由受命法官獨任依簡式審判程序審理，判決如
下：
    主    文
甲○○共同犯傷害罪，處有期徒刑月，如易科罰金，以新臺幣
壹仟元折算壹日。又共同犯剝奪他人行動自由罪，處有期徒刑
月，如易科罰金，以新臺幣壹仟元折算壹日。應執行有期徒刑伍
月，如易科罰金，以新臺幣壹仟元折算壹日。緩刑年。甲○○
並應自民國玖拾玖年壹月貳拾日起至壹佰零壹年拾貳月貳拾日止
，於每月貳拾日給付新臺幣伍仟元予被害人乙○○○（共應給付
新臺幣拾捌萬元），如有壹期不履行，則視為全部到期。
    事    實
一、丁○○（另行審結）之弟丙○○（業經本院以98年度訴字第
    120 號判決在案，現由臺灣高等法院臺南分院審理中）與陳
    香如曾為男女朋友，陳伯旺及乙○○○則為陳香如之父母，
    丙○○及陳香如並於民國94年12月間生下一女潘宣宏（起訴
    書誤載為潘宜宏），嗣2 人因故分手後，丙○○為求挽回不
    成，復認乙○○○從中離間2 人感情，竟對乙○○○心生恨
    意，於民國97年03月25日上午09時許，駕駛其向甲○○借用
    之車牌號碼7485-SG 自小客車（起訴書誤載為SC-7485 號自
    小客車），搭載丁○○及甲○○，自臺中地區南下前往雲林
    縣麥寮鄉道路四處搜尋陳香如及其家人行蹤，終在雲林縣麥
    寮鄉○○村○○○道路旁時，見到乙○○○獨自騎乘車牌號
    碼AVW-102 號機車，甲○○、丁○○、丙○○等3 人竟共同
    基於傷害及剝奪他人行動自由之犯意聯絡，由丙○○先駕駛
    上開自小客車至上開機車左側，並由機車左前方擋住乙○○○後，3 人隨即下車將乙○○○強拉進上開自小客車之左後
    座內，丁○○坐於右後座、甲○○坐於右前座，並由丙○○
    駕駛上開自小客車往臺中方向行駛，以此方式剝奪乙○○○
    之行動自由。途中，丁○○在上開自小客車上，先以徒手毆
    打乙○○○之頭部、臉部及身體，致乙○○○右臉頰挫傷合
    併上唇血腫、右肩及右臂挫傷合併皮下瘀血等傷害。嗣丙○○3 人將乙○○○載至丙○○之姐潘秋華家中後，丙○○下
    車並打電話要求陳香如帶回其女兒潘宣宏，丁○○則駕駛上
    開自小客車，搭載甲○○，繼續控制乙○○○之行動自由而
    於臺中縣大里市內繞行，後因陳香如報警，丁○○及甲○○
    於同日上午12時許，始將乙○○○釋放於臺中縣大里市○○
    路及德芳南路之交叉路口，致李秀菊遭剝奪行動自由約3 小
    時。
二、案經乙○○○訴由雲林縣警察局臺西分局報告臺灣雲林地方
    法院檢察署檢察官偵查起訴。
    理    由
壹、程序部分：
    本件被告甲○○所犯之妨害自由罪及傷害罪，均核屬刑事訴
    訟法第273 條之1 第1 項所定死刑、無期徒刑、最輕本刑為
    3 年以上有期徒刑以外之罪，亦非高等法院管轄之第一審案
    件，而被告於本院行準備程序中就被訴事實為有罪之陳述，
    經告知被告簡式審判程序之旨並聽取當事人意見後，本院合
    議庭裁定由受命法官獨任進行簡式審判程序，是本件之證據
    調查，依刑事訴訟法第273 條之2 規定，不受同法第159 條
    第1 項、第161 條之2 、第161 條之3 、第163 條之1 及第
    164 條至第170 條規定之限制，合先敘明。
貳、實體部分：
一、認定犯罪事實所憑之證據及理由：
    上揭犯罪事實，業據被告坦承不諱，並經共犯丙○○、丁○○供承在卷，復與證人乙○○○、許維猛之證述相符（見警
    卷第6-10頁及第23-2 7頁、本院98年度訴字第120 號卷第10
    5 頁），並有全民醫院96年03月28日所出具之診斷證明書（
    見97年度偵字第1642號卷第40頁）、被毆照片4 張（見警卷
    第29-30 頁）、被攔劫照片5 張（見警卷第32-35 頁），堪
    認被告自白與事實相符，而堪採信。從而，本件事證明確，
    被告犯行堪以認定，應依法論科。
二、論罪科刑之理由：
  (一)核被告所為，係犯刑法第277 條第1 項傷害罪及同法第302
    條第1 項剝奪行動自由罪。又被告與丙○○、丁○○間就前
    開傷害及剝奪行動自由犯行，均有犯意聯絡及行為分擔，均
    應論以共同正犯。另被告所犯上開2 罪，犯意個別，行為互
    殊，應分論併罰。
  (二)爰審酌被告與乙○○○間並無恩怨，因借車予丙○○駕駛，
    致介入丙○○與乙○○○間之糾葛，而共同以不法手段控制
    乙○○○之行動自由，嚴重危害社會治安，侵害他人人身自
    由，惡性非輕，及其犯罪手段、目的、家庭狀況，犯後坦承
    犯行，態度良好等一切情狀，分別量處如主文所示之刑，並
    定其應執行刑，且一併諭知上開宣告刑暨執行刑之易科罰金
    折算標準。
  (三)本院考量上情，並斟酌被告未曾因故意犯罪受有期徒刑以上
    刑之宣告，此有臺灣高等法院被告前案紀錄表附卷可查，足
    見被告平日素行尚佳，應係因一時失慮致罹刑典，經此偵、
    審程序之教訓，當能知所警惕，信無再犯之虞，本院以為所
    宣告之刑以暫不執行為適當，併予宣告緩刑3 年，以啟自新
    ，並依刑法第74條第2 項第3 款規定，命被告於緩刑期間內
    賠償被害人乙○○○。又本件緩刑宣告既以被告尚應向被害
    人乙○○○支付新臺幣180,000 元之賠償金為條件，如被告
    不依本判決支付，前揭緩刑宣告得依刑法第75條之1 第1項
    第4 款之規定予以撤銷，上揭應支付之金額，並得為民事強
    制執行名義，附此敘明。
、適用之法律：
一、刑事訴訟法第273 條之1 第1 項、第299 條第1 項前段。
二、刑法第28條、第277 條第1 項、第302 條第1 項、第41條第
    1 項前段、第51條第5 款、第74條第1 項第1 款、第2 項第
    3 款，刑法施行法第1 條之1 第1 項、第2 項前段。
本案經檢察官陳宏瑋到庭執行職務。
中    華    民    國    98    年    12    月    23    日
                        刑事第七庭     法  官  許佩如
以上正本證明與原本無異。
如不服本判決應於收受判決後10日內向本院提出上訴書狀，並應
敘述具體理由；其未敘述上訴理由者，應於上訴期間屆滿後20日
內向本院補提理由書（均須按他造當事人之人數附繕本）。「切
勿逕送上級法院」。
                                       書記官  徐基典
中    華    民    國    98    年    12    月    23    日
附錄本案論罪科刑法條：
刑法第277條第1項
傷害人之身體或健康者，處 3 年以下有期徒刑、拘役或 1 千元
以下罰金。
刑法第302條第1項
私行拘禁或以其他非法方法，剝奪人之行動自由者，處 5 年以下
期徒刑、拘役或 3 百元以下罰金。


司法院資訊處製作；財團法人民間司法改革基金會備份。
